臺灣板橋地方法院刑事判決　　　　　　100年度簡上字第870號
公　訴　人　臺灣板橋地方法院檢察署檢察官
上　訴　人
即　被　告　李明燕
上列上訴人因詐欺案件，不服本院刑事庭中華民國100 年9 月5
日100 年度簡字第6170號第一審簡易判決（聲請簡易判決處刑案
號：100 年度偵字第16206 號、第17119 號），提起上訴，本院
管轄之第二審合議庭判決如下：
    主  文
上訴駁回。
    事  實
一、李明燕可預見金融機構帳戶係個人理財之重要工具，為個人
    財產、信用之重要表徵，如交予他人使用，有供作財產犯罪
    用途之可能，而犯罪者取得他人提款卡（含密碼）之目的在
    於取得贓款及掩飾犯行不易遭人追查，對於提供帳戶雖無引
    發他人萌生犯罪之確信，但仍以縱若前開取得帳戶之人利用
    其帳戶持以詐欺取財，亦不違背其本意之幫助犯意，於民國
    100 年4 月13日某時許（聲請簡易判決處刑書誤載為同年月
    12日某時），在不詳地點，將其在台北富邦商業銀行埔墘分
    行開立帳戶（帳號：000000000000號）之提款卡（含密碼）
    ，提供交付予某姓名年籍均不詳之成年人士，以此方式幫助
    該不詳人士及其所屬詐欺集團為詐欺取財犯行時，方便取得
    贓款與掩飾詐欺取財犯行不易遭人查緝。而該不詳人士取得
    李明燕所交付之上開銀行帳戶之提款卡（含密碼）後，遂即
    與所屬詐欺集團之成員共同基於意圖為自己不法所有之犯意
    聯絡，先後於附表所示之時間，分別向劉榮揚、朱瑄、趙
    嘉俞、魏彥宗、廖文聰、林鋆淳、黃得賢、賴宜賢、姬姵妏
    等9 人，施以附表所示之詐術，致使劉榮揚、朱瑄、趙嘉
    俞、魏彥宗、廖文聰、林鋆淳、黃得賢、賴宜賢、姬姵妏均
    陷於錯誤，各自將如附表所示之金額匯入李明燕所開立之上
    開帳戶，而劉榮揚、朱瑄、趙嘉俞、魏彥宗、廖文聰、林
    鋆淳、黃得賢、賴宜賢、姬姵妏等9 人匯入李明燕所開立之
    上開帳戶之款項，均由該不詳人士所屬詐欺集團成員於匯款
    當日即行領出而得逞。嗣因劉榮揚、魏彥宗、黃得賢、朱瑄
    、趙嘉俞、賴宜賢、林鋆淳、廖文聰、姬姵妏先後於100
    年4 月14日、同年月15日、同年月16日、同年月17日、同年
    月18日、同年月20日、同年月22日報警處理，始循線查獲上
    情。
二、案經朱瑄、趙嘉俞、林鋆淳、賴宜賢、姬姵妏訴由新北市
    政府警察局板橋分局移送暨彰化縣警察局北斗分局報告臺灣
    彰化地方法院檢察署呈請臺灣高等法院檢察署檢察長核轉臺
    灣板橋地方法院檢察署檢察官偵查後聲請簡易判決處刑。
    理  由
一、本判決所引用之證據資料（詳後引用之各項證據），其中係
    屬傳聞證據部分，縱無刑事訴訟法第159 條之1 至第159 條
    之4 或其他規定之傳聞證據例外情形，因被告李明燕於本院
    準備程序中均表示：沒有意見等語（見本院卷第65頁反面）
    ，且於本院審判期日，亦未聲明異議，本院審酌卷內並無事
    證顯示各該陳述之作成時、地與週遭環境，有何致令陳述內
    容虛偽、偏頗之狀況後，均認為適當，依刑事訴訟法第159
    條之5 第2 項之規定，為傳聞法則之例外，應有證據能力。
二、訊據被告固不否認曾申請開立上開銀行帳戶，而被害人劉榮
    揚、朱瑄、趙嘉俞、魏彥宗、廖文聰、林鋆淳、黃得賢、
    賴宜賢、姬姵妏等9 人確曾於附表所示之時間，將附表所示
    之款項匯入其上開銀行帳戶等事實，惟矢口否認有何幫助詐
    欺取財之犯行，辯稱：伊並未將上開銀行帳戶之提款卡或密
    碼提供交付他人使用，上開銀行帳戶係伊於100 年4 月7 日
    開立，準備供作匯款給嘉義的母親與女兒使用，100 年4 月
    15日伊前往新北市新莊區的台北富邦銀行準備匯款，刷簿結
    果發現不認識人的匯款，後來才發現提款卡不見了云云。經
    查：
  (一)被告確曾於100 年4 月7 日向台北富邦商業銀行埔墘分行申
    請開立帳號為000000000000號之帳戶，並領有該帳戶之存摺
    與提款卡（含密碼）一節，業據被告供承不諱，並有台北富
    邦商業銀行埔墘分行100 年5 月6 日函檢附開戶資料與歷史
    交易明細表各1 份附卷可稽（見板橋地檢署100 年度偵字第
    16206 號偵查卷第57頁至第61頁），而堪認定。
  (二)被害人劉榮揚、朱瑄、趙嘉俞、魏彥宗、廖文聰、林鋆淳
    、黃得賢、賴宜賢、姬姵妏先後於附表所示之時間，遭該不
    詳人士所屬詐欺集團成員施以附表所示之詐術，致均陷於錯
    誤，而各自於附表所示之時間，分別將新臺幣（下同）6,20
    0 元、4,000 、4,000 、3,100 、19,000、9,000 、2,000
    、6,000 、7,000 元款項，匯入以被告名義開立之上開銀行
    帳戶等情，則經被害人劉榮揚、朱瑄、趙嘉俞、魏彥宗、
    廖文聰、林鋆淳、黃得賢、賴宜賢、姬姵妏於警詢證述綦詳
    ，並有被害人劉榮揚提出之郵局存摺影本、朱瑄提出之郵
    政自動櫃員機交易明細表、網路即時通對話紀錄、雅虎露天
    拍賣網頁、趙嘉俞提出之郵政跨行匯款申請書、魏彥宗提出
    之網路通話紀錄、網路ATM 交易明細查詢資料、廖文聰提出
    之中國信託自動櫃員機交易明細、雅虎奇摩電子信箱通知、
    林鋆淳提出之郵政跨行申請書、賴宜賢提出之郵政自動櫃員
    機交易明細表、姬姵妏提出之台北富邦銀行存摺影本、網路
    通話紀錄各1 份在卷可佐，足認被害人劉榮揚、朱瑄、趙
    嘉俞、魏彥宗、廖文聰、林鋆淳、黃得賢、賴宜賢、姬姵妏
    確因遭他人施用詐術，以致均陷於錯誤而將附表所示之款項
    匯入被告上開銀行帳戶。又依前述台北富邦商業銀行埔墘分
    行提供之歷史交易明細表，顯示被害人劉榮揚、朱瑄、趙
    嘉俞、魏彥宗、廖文聰、林鋆淳、黃得賢、賴宜賢、姬姵妏
    分別匯至被告上開銀行帳戶之款項，旋即於匯款當日即100
    年4 月14日之同一日即遭人全部提領一空，顯見被告上開銀
    行帳戶，確已遭該不詳人士所屬詐欺集團用以充作向民眾詐
    騙之匯款帳戶甚明。
  (三)被告雖以前詞置辯，而否認將上開銀行帳戶之提款卡（含密
    碼）提供交付不詳人士使用。然本院於100 年11月15日詢問
    被告所有上開銀行帳戶之提款卡係如何遺失，被告回稱：是
    與健保卡與個人資料一同遺失云云，經本院當庭命被告提出
    健保卡，以釐清被告事後是否因健保卡與提款卡一同遺失而
    另行申請補發，被告卻又表示：健保卡後來在哥哥的車上找
    到等語，既然被告係將上開銀行帳戶之提款卡與健保卡一起
    存放，應無可能僅遺失提款卡，卻能尋獲健保卡之理，被告
    前揭所辯，已然啟人疑竇。再詢問被告何以發現提款卡遺失
    ，被告則答稱：因提款卡平常存放在皮包，伊於100 年4 月
    15日至銀行欲辦理匯款，發現提款卡遺失等語，是依被告所
    言，上開銀行帳戶之提款卡係存放在皮包內，則其皮包既然
    並未遺失，自無可能僅提款卡憑空消失之理！再被告既然前
    往銀行之目的，在於匯款，僅需從皮包取出欲匯款的金錢，
    又如何發現皮包內的其他物品有無遺失？就此被告表示：因
    伊刷簿結果，發現有不認識的人匯款至上開銀行帳戶之紀錄
    ，拿至櫃臺查詢，櫃臺小姐表示是警示帳戶，無法使用云云
    ，完全未能就其何以至銀行匯款會發現皮包內的提款卡遺失
    一事，提出合理解釋。況且，被告果真欲存款至上開銀行帳
    戶，僅需拿錢至櫃臺辦理即可，根本無須事先刷簿，被告前
    揭所辯，顯然多所矛盾，而難採信。況且，被告就為何他人
    得以知悉其提款卡密碼，表示曾將提款卡密碼書寫在紙條上
    ，然被告於偵查中復自承上開銀行帳戶之提款卡密碼係以其
    國曆生日即750329為提款卡密碼（見板橋地檢署100 年度偵
    字第16206 號偵查卷第71頁），則被告選取的提款卡密碼，
    既然具有特殊的意義，被告自無可能忘記之理，何需在紙條
    上書立提款卡密碼？被告就此雖表示：因開立之上開銀行帳
    戶準備給伊母親使用，故另將提款卡密碼寫在紙條上云云，
    因被告自100 年4 月7 日開立帳戶迄至同年15日為警查獲時
    止，上開銀行帳戶之存摺均由被告持有中，顯示被告並無將
    上開銀行帳戶轉交母親使用的急迫需求，縱使其欲將上開銀
    行帳戶轉交提供其母親使用，亦可於電話中或與其母親會面
    時告知密碼，並無事先寫在紙上，造成保管上的困難，是被
    告此部分所辯，顯有違常情。此外，依台北富邦商業銀行埔
    墘分行100 年5 月6 日函檢附歷史交易明細表之記載，被告
    於100 年4 月7 日存入1,000 元開立帳戶後，未曾存入任何
    款項之前，即於同年月13日將帳戶內僅餘的1,000 元領出，
    接著如附表所示之被害人即遭詐騙而陸續於同年月14日匯款
    至上開銀行帳戶，而附表所示被害人之匯款，亦全部於同一
    日遭提領一空，被告則於詐欺集團取得被害人款項後的翌日
    即同年月15日，前往銀行辦理存摺補登，顯示被告係配合該
    不詳人士所屬詐欺集團時間，在向附表所示之被害人進行詐
    騙前，先行將自己的款項領出，並於詐欺集團提領附表所示
    之人遭詐騙的款項後，始前往銀行辦理存摺補登，以致彼此
    的時間能如此銜接，否則，被告於100 年4 月13日始將上開
    銀行帳戶內的僅餘的款項即1,000 元提領一空，對於上開銀
    行帳戶內並無任何存款，自無可能不知，怎需進行存摺補登
    ？至於被告辯稱其係因欲存款至上開銀行帳戶，供其母親與
    女兒使用，但上開銀行帳戶既然均在被告持有中，被告將錢
    存入上開銀行帳戶，根本無法供遠在嘉義的母親或女兒使用
    ，被告就此雖又辯稱：因伊姊姊準備要去嘉義，故將錢匯入
    上開銀行帳戶，再委託姊姊將存摺帶回嘉義云云，然被告姊
    姊既然要前往嘉義，被告可直接將款項交予姊姊轉交母親，
    如此迂迴的結果，僅會造成其母親或女兒的不便，是被告所
    辯，顯非事實，由前述歷史交易明細表之記載可知，被告於
    100 年4 月7 日存入1,000 元開立上開銀行帳戶後，未曾存
    入任何款項之前，即於同年月13日將帳戶內僅餘的1,000 元
    領出，此段期間，並無被告匯入任何款項供其母親或女兒提
    領之紀錄，益證被告辯稱開立上開銀行帳戶之目的，在於供
    其匯款給母親與女兒使用云云，並非事實，再被告於100 年
    4 月13日尚曾使用上開銀行帳戶提領款項，則其交付上開銀
    行帳戶之提款卡予不詳人士之時間，不可能是在該日之前，
    是聲請簡易判決處刑書記載被告交付上開銀行帳戶之提款卡
    時間為100年4月12日某時，自有未合，應予更正。
  (四)按金融機構帳戶為個人之理財工具，而政府開放金融業申請
    設立後，金融機構大量增加，一般民眾皆可以存入最低開戶
    金額之方式自由申請開設金融帳戶，並無任何特殊之限制，
    因此一般人申請存款帳戶極為容易而便利，且得同時在不同
    金融機構申請多數存款帳戶使用，並無使用他人帳戶之必要
    ，此為一般日常生活所熟知之常識，故除非充作犯罪使用，
    並藉此躲避警方追緝，一般並無使用他人帳戶之存摺及提款
    卡之必要。何況，金融存款帳戶，攸關存戶個人財產權益之
    保障，專屬性甚高，衡諸常理，若非與本人有密切關係，不
    可能提供個人帳戶供他人使用，縱有交付個人帳戶予他人使
    用之特殊情形，亦必會先行瞭解他人使用帳戶之目的始行提
    供，參以坊間報章雜誌及其他新聞媒體，對於以簡訊通知中
    獎、假冒友人借款真詐財、假藉網路購物付款錯誤需至自動
    櫃員機操作而真詐財、假投資真詐財、假買賣真詐財或其他
    類似之不法犯罪集團，經常利用大量收購、承租或其他方式
    取得之他人存款帳戶，以隱匿其等詐欺取財犯罪之不法行徑
    ，規避執法人員之查緝，並掩飾、確保因自己犯罪所得之財
    物，類此在社會上層出不窮之案件，亦多所報導及再三披露
    ，是避免此等專屬性甚高之物品被不明人士利用為與財產有
    關之犯罪工具，應為一般生活認知所應有之認識。以被告為
    成年人之智識與生活閱歷，對上情自難諉為不知，則其將上
    開銀行帳戶之提款卡（含密碼）提供交付不詳人士及其所屬
    詐欺集團使用，雖無證據證明被告明知該不詳人士及其所屬
    詐欺集團之犯罪態樣（按有可能係供詐欺、或擄車勒贖之用
    ），然就該詐欺集團嗣後將其提供之上開銀行帳戶供作詐欺
    取財之匯款帳戶，並藉以方便取得贓款及掩飾其詐欺犯行不
    易遭人查緝，顯不違反被告之本意，被告自有幫助該詐欺集
    團詐欺取財之未必故意，要屬無疑。
  (五)綜上所述，本案事證明確，被告前揭所辯，均不足採，被告
    幫助詐欺取財之犯行，堪予認定，應予依法論科。
二、論罪科刑：
  (一)按刑法上之幫助犯，係對於犯罪與正犯有共同之認識，而以
    幫助之意思，對於正犯資以助力，而未參與實施犯罪之行為
    者而言；是以，如未參與實施犯罪構成要件之行為，且係出
    於幫助之意思提供助力，即屬幫助犯，而非共同正犯。本案
    被告雖提供上開銀行帳戶供詐欺集團詐欺取財使用，然被告
    並未參與實施詐術之行為，亦無證據證明被告參與實施詐欺
    取財犯行之構成要件行為，是被告提供上開銀行帳戶之行為
    ，僅係對於該詐欺集團為詐欺取財犯罪之實行有所助益，而
    屬參與詐欺取財構成要件以外之行為，自應論以幫助犯，而
    非共同正犯，是核被告所為，係犯刑法第30條第1 項前段、
    第339 條第1 項之幫助詐欺取財罪。
  (二)「又被告僅以一幫助行為，雖正犯為二次詐欺行為，就被告
    而言，僅有一次犯罪行為，仍僅成立一幫助犯之罪」、「查
    被告‧‧‧提供帳戶之幫助詐欺行為僅有一個，雖本案與前
    案之被害人不同，仍屬一行為觸犯數罪名之想像競合犯，為
    同一案件，應認本案與前案核屬同一案件」（最高法院96年
    度臺非字第245 號、98年度臺非字第30號判決意旨參照）。
    查被告提供上開銀行帳戶之提款卡之行為，雖使該不詳人士
    及其所屬詐欺集團成員為如附表所示之9 次詐欺取財犯行，
    侵害被害人劉榮揚、朱瑄、趙嘉俞、魏彥宗、廖文聰、林
    鋆淳、黃得賢、賴宜賢、姬姵妏等9 人之財產法益，然參照
    前揭說明，被告提供上開銀行帳戶之幫助詐欺行為，僅有一
    個，乃一行為觸犯數罪名之想像競合犯，應從重論以一幫助
    詐欺取財罪。
  (三)被告係幫助犯，爰依刑法第30條第2 項之規定，按正犯之刑
    減輕之，並依法先加後減之。
  (四)原審認被告罪證明確，審酌被告正值青年，未思正職，竟提
    供上揭金融機構帳戶供他人詐欺取財之用，助長詐騙財產犯
    罪之風氣，且因其提供個人帳戶，致使執法人員難以追查該
    詐騙集團成員之真實身分，增加被害人尋求救濟之困難，並
    擾亂金融交易往來秩序，危害社會正常交易安全，兼衡被害
    人及告訴人分別損失之金額、被告犯罪之手段及犯罪後否認
    犯行之態度等一切情狀，依刑事訴訟法第449 條第1 項前段
    、第3 項，刑法第339 條第1 項、第30條、第55條、第41條
    第1 項前段，刑法施行法第1 條之1 ，予以論科，量處有期
    徒刑2 月，併諭知易科罰金之折算標準，其認事用法尚無不
    合。被告上訴否認犯罪，空言指摘原判決不當，為無理由，
    應予駁回。
據上論斷，應依刑事訴訟法第455 條之1 第1 項、第3 項、第
368 條，判決如主文。
本案經檢察官黃睦涵到庭執行職務。
中    華    民    國   100    年    12    月    28    日
                  刑事第六庭  審判長法  官  胡堅勤
                                    法  官  盧軍傑
                                    法  官  高增泓
以上正本證明與原本無異。
不得上訴。
                                    書記官  林政良
中    華    民    國   100    年    12    月    28    日
附錄本案論罪科刑法條全文：
刑法第30條
幫助他人犯罪者，為從犯。雖他人不知幫助之情者，亦同。
從犯之處罰，得按正犯之刑減輕之。
刑法第339條
意圖為自己或第三人不法之所有，以詐術使人將本人或第三人之
物交付者，處5 年以下有期徒刑、拘役或科或併科1 千元以下罰
金。
以前項方法得財產上不法之利益或使第三人得之者，亦同。
前二項之未遂犯罰之。
附表：
 ┌──┬─────┬───────────────┬─────────┐
 │編號│  時  間  │  方                    式    │  詐  得  財  物  │
 ├──┼─────┼───────────────┼─────────┤
 │ 1  │100 年4 月│詐欺集團某成員在pchome露天拍賣│6,200元。         │
 │    │14日上午9 │網站上刊登販售手機之不實訊息，│                  │
 │    │時43分許  │劉榮揚於100 年4 月13日下午6 時│                  │
 │    │          │55分許，在「塗城國小」內上網瀏│                  │
 │    │          │覽該不實訊息，致陷於錯誤而下標│                  │
 │    │          │購買，並於100 年4 月14日上午9 │                  │
 │    │          │時43分許，依佯裝賣家之詐欺集團│                  │
 │    │          │成員指示，匯款新臺幣（下同）6,│                  │
 │    │          │200 元至李明燕所開立之上開銀行│                  │
 │    │          │帳戶。劉榮揚匯入之6,200 元款項│                  │
 │    │          │，隨即於同日遭該詐欺集團成員提│                  │
 │    │          │領一空。                      │                  │
 ├──┼─────┼───────────────┼─────────┤
 │ 2  │100 年4 月│詐欺集團某成員在pchome露天拍賣│4,000元。         │
 │    │14日中午12│網站上刊登販售Nikon D80 單眼相│                  │
 │    │時6分許   │機之不實訊息，朱瑄於100 年4 │                  │
 │    │          │月14日上午9 時許，在住處上網瀏│                  │
 │    │          │覽該不實訊息，致陷於錯誤而下標│                  │
 │    │          │購買，並於同日中午12時6 分許，│                  │
 │    │          │依佯裝賣家之詐欺集團成員指示，│                  │
 │    │          │匯款4,000 元至李明燕所開立之上│                  │
 │    │          │開銀行帳戶。朱瑄匯入之4,000 │                  │
 │    │          │元款項，隨即於同日遭該詐欺集團│                  │
 │    │          │成員提領一空。                │                  │
 ├──┼─────┼───────────────┼─────────┤
 │ 3  │100 年4 月│詐欺集團某成員在pchome露天拍賣│4,000元。         │
 │    │14日上午11│網站上刊登販售數位相機之不實訊│                  │
 │    │時50分許  │息，趙嘉俞於100 年4 月14日上午│                  │
 │    │          │11時許，在住處上網瀏覽該不實訊│                  │
 │    │          │息，致陷於錯誤而下標購買，並於│                  │
 │    │          │同日上午11時50分許，依佯裝賣家│                  │
 │    │          │之詐欺集團成員指示，匯款4,000 │                  │
 │    │          │元至李明燕所開立之上開銀行帳戶│                  │
 │    │          │。趙嘉俞匯入之4,000 元款項，隨│                  │
 │    │          │即於同日遭該詐欺集團成員提領一│                  │
 │    │          │空。                          │                  │
 ├──┼─────┼───────────────┼─────────┤
 │ 4  │100 年4 月│詐欺集團某成員在pchome露天拍賣│3,100元。         │
 │    │14日下午1 │網站上刊登販售數位相機之不實訊│                  │
 │    │時30分許  │息，賴彥宗於100 年4 月14日下午│                  │
 │    │          │1 時30分許，上網瀏覽該不實訊息│                  │
 │    │          │，致陷於錯誤而下標購買，並依佯│                  │
 │    │          │裝賣家之詐欺集團成員指示，匯款│                  │
 │    │          │3,100 元至李明燕所開立之上開銀│                  │
 │    │          │行帳戶。賴彥宗匯入之3,100 元款│                  │
 │    │          │項，隨即於同日遭該詐欺集團成員│                  │
 │    │          │提領一空。                    │                  │
 ├──┼─────┼───────────────┼─────────┤
 │ 5  │100 年4 月│詐欺集團某成員在pchome露天拍賣│19,000元。        │
 │    │14日上午11│網站上刊登販售平板電腦之不實訊│                  │
 │    │時50分許  │息，廖文聰於100 年4 月13日晚間│                  │
 │    │          │11時24分許，在住處上網瀏覽該不│                  │
 │    │          │實訊息，致陷於錯誤而下標購買，│                  │
 │    │          │並於100 年4 月14日中午12時35分│                  │
 │    │          │許，依佯裝賣家之詐欺集團成員指│                  │
 │    │          │示，匯款19,000元至李明燕所開立│                  │
 │    │          │之上開銀行帳戶。廖文聰匯入之19│                  │
 │    │          │,000元款項，隨即於同日遭該詐欺│                  │
 │    │          │集團成員提領一空。            │                  │
 ├──┼─────┼───────────────┼─────────┤
 │ 6  │100 年4 月│詐欺集團某成員在pchome露天拍賣│9,000元。         │
 │    │14日下午2 │網站上刊登販售SONY廠牌筆記型電│                  │
 │    │時10分許  │腦之不實訊息，林鋆淳於100 年4 │                  │
 │    │          │月13日晚間10時30分許，在住處上│                  │
 │    │          │網瀏覽該不實訊息，致陷於錯誤而│                  │
 │    │          │以手機聯繫該詐欺集團成員，表示│                  │
 │    │          │欲購買，並於100 年4 月14日下午│                  │
 │    │          │2 時10分許，依該詐欺集團成員指│                  │
 │    │          │示，匯款9,000 元至李明燕所開立│                  │
 │    │          │之上開銀行帳戶。林鋆淳匯入之9,│                  │
 │    │          │000 元款項，隨即於同日遭該詐欺│                  │
 │    │          │集團成員提領一空。            │                  │
 ├──┼─────┼───────────────┼─────────┤
 │ 7  │100 年4 月│詐欺集團某成員在pchome露天拍賣│2,000元。         │
 │    │14日下午2 │網站上刊登販售IPAD之不實訊息，│                  │
 │    │時40分許  │黃得賢於100 年4 月14日下午2 時│                  │
 │    │          │許，在住處上網瀏覽該不實訊息，│                  │
 │    │          │致陷於錯誤而下標購買，並於同日│                  │
 │    │          │下午2 時40分許，依佯裝賣家之詐│                  │
 │    │          │欺集團成員指示，匯款2,000 元至│                  │
 │    │          │李明燕所開立之上開銀行帳戶。黃│                  │
 │    │          │得賢匯入之2,000 元款項，隨即於│                  │
 │    │          │同日遭該詐欺集團成員提領一空。│                  │
 ├──┼─────┼───────────────┼─────────┤
 │ 8  │100 年4 月│詐欺集團某成員在pchome露天拍賣│6,000元。         │
 │    │14日下午13│網站上刊登販售沙發（含茶几、抱│                  │
 │    │時許      │枕）與VIZEO 瑞軒47吋FULL HD 液│                  │
 │    │          │晶電視之不實訊息，賴宜賢於100 │                  │
 │    │          │年4 月14日下午3 時許，在住處上│                  │
 │    │          │網瀏覽該不實訊息，致陷於錯誤而│                  │
 │    │          │下標購買，並於同日下午3 時12分│                  │
 │    │          │許，依佯裝賣家之詐欺集團成員指│                  │
 │    │          │示，匯款6,000 元至李明燕所開立│                  │
 │    │          │之上開銀行帳戶。賴宜賢匯入之6,│                  │
 │    │          │000 元款項，隨即於同日遭該詐欺│                  │
 │    │          │集團成員提領一空。            │                  │
 ├──┼─────┼───────────────┼─────────┤
 │ 9  │100 年4 月│詐欺集團某成員在pchome露天拍賣│7,000元。         │
 │    │14日      │網站上刊登販售Apple iPhone3G之│                  │
 │    │          │不實訊息，姬姵妏於100 年4 月13│                  │
 │    │          │日某時許，上網瀏覽該不實訊息，│                  │
 │    │          │致陷於錯誤而下標購買，並於100 │                  │
 │    │          │年4 月14日依佯裝賣家之詐欺集團│                  │
 │    │          │成員指示，匯款7, 000元至李明燕│                  │
 │    │          │所開立之上開銀行帳戶。姬姵妏匯│                  │
 │    │          │入之7,000 元款項，隨即於同日遭│                  │
 │    │          │該詐欺集團成員提領一空。      │                  │
 └──┴─────┴───────────────┴─────────┘